【裁判字號】    89,上易,719
【裁判日期】    890614
【裁判案由】    贓物等
【裁判全文】
臺灣高等法院臺中分院刑事判決          民國八十九年度上易字第七一九號
    上  訴  人  臺灣苗栗地方法院檢察署檢察官
    被      告  乙○○
                丙○○
右上訴人因被告等贓物等案件，不服臺灣苗栗地方法院中華民國八十九年一月七日第
一審判決（民國八十八年度易字第一一五○號，起訴案號：臺灣苗栗地方法院檢察署
民國八十七年度偵字第三八九○號），提起上訴，本院判決如左：
    主      文
上訴駁回。
    理      由
一、本案經本院審理結果，認第一審判決核無不當，應予維持，並引用第一審判決書
    記載之理由（如附件）。
二、上訴人在本院未提出其他不利於被告等證據，其上訴無理由，應予駁回。
三、據上論斷，應依刑事訴訟法第三百七十三條、第三百六十八條，判決如主文。
本案經檢察官甲○○到庭執行職務。
中      華      民      國    八十九     年     六     月     十四      日
                                  臺灣高等法院臺中分院刑事第六庭
                                        審判長法  官  李  文  雄
                                              法  官  沈  應  南
                                              法  官  陳  嘉  雄
右正本證明與原本無異。
不得上訴。
                                              書記官  王  麗  英
中      華      民      國    八十九     年     六     月     十六      日
                                                                        Ｅ
台灣苗栗地方法院刑事判決                        八十八年度易字第一一五號
    公  訴  人  臺灣苗栗地方法院檢察署檢察官
    被      告  乙○○  男  三十五歲（民國○○○年○月○日生）
                        住苗栗縣銅鑼鄉○○村○○街二之三號
                        （現在臺灣新竹監獄執行）
身分證統一編號：Ｋ一二六三一一四號
                丙○○  男  三十歲（民國○○○年○月○日生）
                        住苗栗縣造橋鄉大西村車坪十五號
                        （現在臺灣臺中監獄執行）
                        身分證統一編號：Ｋ一二九四九五一七號
右列被告因贓物等案件，經檢察官聲請簡易判決處刑（八十七年度偵字第三八九０號
），本院改為通常程序，判決如左：
    主  文
乙○○、丙○○均無罪。
    理  由
一、公訴意旨以：乙○○意圖為自己不法之所有，於八十六年十二月間，在苗栗縣三
    義鄉街上不詳地點，侵占吳孟貞所有遭不詳之人竊取後丟棄之身分證一張及電話
    簿一本。得手後，未幾即轉交予丙○○。丙○○明知上開身分證及電話簿係乙○
    ○拾得之物，竟於同年底，在苗栗縣造橋鄉大西村十五號住處故予收受。嗣八十
    七年八月廿四日十二時二十分許，在郭某上開住處，為警查獲。因認被告乙○○
    、丙○○分別涉有刑法第三百三十七條之侵占遺失物罪及同法第三百四十九條第
    一項之收受贓物罪嫌等語。
二、公訴人認被告二人涉有上開犯行，無非以被告丙○○之供述及證人吳孟貞之指述
    為其論據。訊據被告乙○○、丙○○均堅決否認右揭犯行，乙○○辯稱：八十六
    年間之某日，伊在苗栗縣三義鄉向孫裕明借用一輛汽車，駕駛至丙○○家附近拋
    錨，乃將車上較重要之物品如證件、衣服等物，以袋子包裝後，拿至丙○○家，
    請其保管，伊實在不知上開身分證及電話簿之來源。被告丙○○辯稱：當時乙○
    ○確因汽車拋錨拿一包東西至家中請伊保管，伊沒有打開看，所以不知其內為何
    物，當時乙○○僅說是車主的東西而已；另伊因警訊時有施用第二級毒品安非他
    命，頭昏腦脹才說是那些東西是乙○○撿到的等語。
三、經查：
（一）證人孫裕明於本院八十八年十二月二十八日審理時結證稱：八十六年間，伊將
      車子借給乙○○之前一天傍晚，在三義鄉統一麵包店門口，撿到吳孟貞之身分
      證及電話簿，伊將之放置在汽車駕駛座旁之置物箱內，準備送到警察局，但隔
      天乙○○就向伊借用該車，當時言明借用一天，伊並未向乙○○說車上有上開
      身分證及電話簿，但乙○○當天未依約還車，翌日至其住處向之說：因車子拋
      錨而將車內的東西放在朋友家中保管，並未說那位朋友的名字等語，有該審理
      筆錄及證人結文附卷可稽。
（二）證人孫裕明上開證言，核與被告乙○○於本院八十八年九月十日、十一月二十
      六日訊問及同年十二月二十八日審理時所供述：八十六年間之某日，伊在苗栗
      縣三義鄉向孫裕明借用一輛深紅色的車子，駕駛至丙○○家附近拋錨，乃將車
      上較重要之物品如證件、衣服等物，以袋子包裝後，拿至丙○○家，請其保管
      ，伊實在不知上開身分證及電話簿之來源等語相符，此有上開訊問筆錄及審理
      筆錄附卷可憑。
（三）另查，被告丙○○所供：當時乙○○確因汽車拋錨拿一包東西請伊保管，伊沒
      有打開看，所以不知其內為何物，當時乙○○僅告訴伊這包是車主的東西而已
      等語，亦核與被告乙○○於八十八年十一月二十六日本院訊問時所為之供述相
      符。又被告丙○○於八十七年八月二十四日警訊時，雖有供稱：「吳孟貞之身
      分證及電話簿為我朋友乙○○帶來的，來源我並不知道，但乙○○聲請（應為
      聲明之誤）是撿到的」等語。被告丙○○嗣於本院審理時供稱：伊於警訊前有
      施用第二級毒品安非他命，頭昏腦脹才說是那些東西是乙○○撿到的等語。經
      查：警方於八十七年八月二十四日中午十二時二十分許，搜索其造橋鄉大西村
      一鄰車坪十五號家中時，確有搜得安非他命吸食器一組，經警採集尿液送驗結
      果，被告丙○○之尿液中確有安非他命陽性反應，以上有搜索扣押證明筆錄、
      及新竹縣警察局八十七年十月二十三日竹縣警刑經字第9608號函暨所附新竹縣
      衛生局尿液檢驗單附卷可稽，自可信實。被告丙○○為警訊問之時間為八十七
      年八月二十四日下午五時三十分至六時五十五分許，此有該警訊筆錄附卷可憑
      。從而，丙○○此項與事實不符之供詞，係因伊於警訊前有施用安非他命，致
      頭昏腦脹才說是那些東西是乙○○撿到的等語，尚屬可採。
（四）證人即被害人吳孟貞於八十七年八月二十四日、十二月十八日警訊、偵查時及
      八十八年十月二十六日本院訊問時，分別證稱：八十六年十二月份伊之身分證
      及電話簿等物，在三義鄉之菜市場內遭竊，因該電話簿內有伊之電話等資料，
      故歹徒曾打電話至伊家中騷擾，且該小偷曾在三義鄉之路上將之攔下，要伊付
      錢將失竊物品贖回，伊拒絕之即離開，歹徒並非被告乙○○及丙○○，伊回家
      後，去問別人，才知道該人叫「阿明」等語，有前揭筆錄附卷可稽。由此足以
      佐證被告乙○○及丙○○上開供詞，確與事實相符。
（五）綜上所述，被告二人上開辯解尚屬可採，自不能僅憑被告丙○○前揭與事實不
      符且有瑕疵之警訊筆錄，及證人吳孟貞上開指述本件犯罪人為「阿明」之人，
      並非被告二人等證詞，即遽入人罪。此外，本院復查無其他積極證據，足資證
      明被告二人有何上開犯行，不能證明被告二人犯罪，依法均應為無罪之諭知。
四、至於孫裕明是否為竊取或拾獲被害人上開身分證及電話簿之人，其是否涉有竊盜
    罪、侵占遺失物罪或其他犯行，因其非本案公訴人所起訴之人，本院雖無法加以
    審理判決，但應由公訴人依法處理，附此敘明。
據上論斷，應依刑事訴訟法第三百零一條第一項，判決如主文。
中      華      民      國    八十八    年      一      月      七      日
                                    臺灣苗栗地方法院刑事庭
                                        法  官    詹  日  賢
右正本證明與原本無異。
如不服本判決，應於判決送達後十日內向本院提出上訴狀( 應附繕本 )，上訴於
臺灣高等法院台中分院。
                                        書記官    林  碧  鳳
中      華      民      國    八十八    年      一      月      七      日


司法院資訊處製作；財團法人民間司法改革基金會備份。
